Minutes et répertoires du notaire Jean THIREUL, 23 août 1568 - décembre 1587 (étude III)
Archives nationales
- Minutes de Jean THIREUL, 1558 - décembre 1587; MC/ET/III/362 - MC/ET/III/445
  - Minutes. 1574, janvier - 1574, 27 mai, janvier 1574 - 27 mai 1574; MC/ET/III/384; registre
    - Contrat de mariage entre Jean Faure, marchand drapier, fils d'honorable homme Bertrand Faure, bourgeois de Paris, décédé, marchand drapier, et de Jeanne Delange, d'une part, et Marie Blanche, âgée de 20 ans, fille de Jean Blanche, bourgeois de Paris, décédé, marchand passementier, et de Marie de Saint-Marc, décédée, d'autre part., 28 janvier 1574; MC/ET/III/384
      Marie Blanche, usant et jouissant de ses droits et ayant son bail.
      contrat de mariage; Blanche, Jean; Blanche, Marie; Delange, Jeanne; Faure, Bertrand; Faure, Jean; Saint-Marc, Marie de; négociant; passementier
    - Contrat de mariage entre Pierre Francart, palefrenier en l'Ecurie de la Reine, fils de Jean Francart, décédé, couvreur de maison, demeurant à Mezières-sur-Meuse et de Jeanne Bodoy, d'une part, et Jeanne de Greneuse, veuve de Louis de Hanu, drapier, demeurant à Mouy-Saint-Phal, fille de Martin de Greneuse, laboureur, demeurant à Hondainville en Beauvaisis et de Blanche Culotte, décédée, d'autre part., 13 février 1574; MC/ET/III/384
      Précisions sur les lieux: Charleville-Mézières (Ardennes)--Mézières
      contrat de mariage; Charleville-Mézières (Ardennes); Hondainville (Oise); Reine (écuries de la); Bodoy, Jeanne; Culotte, Blanche; Francart, Jean; Francart, Pierre; Greneuse, Jeanne de; Greneuse, Martin de; Hanu, Louis de; couvreur; tisserand; agriculteur; ouvrier agricole
    - Contrat de mariage entre noble homme, maître Nicolas Louisel, Avocat en la cour de parlement, fils d'honorable homme Nicolas Louisel, bourgeois de la ville, décédé, demeurant à Beauvais et de Anne Decort, d'une part, et damoiselle Françoise Broisset, mineure, fille de noble homme Jean Broisset, Seigneur d'Erouville et de Bretonvillier, décédé, et de damoiselle Marie de Rameru, d'autre part., 15 février 1574; MC/ET/III/384
      Marie de Rameru, stipulant pour sa fille.
      contrat de mariage; Beauvais (Oise); Broisset, Françoise; Broisset, Jean; Decort, Anne; Louisel, Nicolas; Rameru, Marie de; avocat au parlement (Ancien Régime)
    - Contrat de mariage entre Nicolas Houdeau l'aîné, marchand, d'une part, et Antoinette Rozemont, veuve de Claude Morilet, marchand, d'autre part., 27 mai 1574; MC/ET/III/384
      contrat de mariage; Houdeau, Nicolas; Morilet, Claude; Rozemont, Antoinette; commerçant
  - Minutes. 1574, 27 mai - 1574, décembre, 27 mai 1574 - décembre 1574; MC/ET/III/385; registre
    Cahiers 8 à 15.
    - Contrat de mariage entre Michel Lescuyer, maître couvreur de maisons, d'une part, et Geneviève Blanchart, majeure, fille de Servant Blanchart, bourgeois de Paris, décédé, marchand, et de Marie Drouyn, décédée, d'autre part., 13 juin 1574; MC/ET/III/385
      contrat de mariage; Blanchart, Geneviève; Blanchart, Servant; Drouyn, Marie; Lescuyer, Michel; couvreur; commerçant
    - Contrat de mariage entre Jean Vaillant, maître charpentier, d'une part, et Barbe Blanchart, âgée de 25 ans et plus, fille de Servant Blanchart, bourgeois de Paris, décédé, marchand, et de Marie Drouyn, décédée, d'autre part., 13 juin 1574; MC/ET/III/385
      contrat de mariage; Blanchart, Barbe; Blanchart, Servant; Drouyn, Marie; Vaillant, Jean; charpentier; commerçant
    - Contrat de mariage entre Étienne Fluteau, menuisier, fils de Nicolas Fluteau, décédé, maître menuisier, demeurant à Sens et de Louise Rozier, décédée, d'une part, et (?) Lefeure, fille de Jacques Lefeure, maître savetier, demeurant à Joigny et de Catherine Poullart, d'autre part., 14 juin 1574; MC/ET/III/385
      Étienne Fluteau, natif de la ville de Sens, et usant et jouissant de ses droits; Catherine Poullart, femme séparée de biens et stipulant pour sa fille.
      contrat de mariage; Joigny (Yonne); Sens (Yonne); Fluteau, Etienne; Fluteau, Nicolas; Lefeure, Mademoiselle; Lefeure, Jacques; Poullart, Catherine; Rozier, Louise; menuisier; menuisier; bottier
    - Contrat de mariage entre Guillaume Sahuart, laboureur, demeurant à Charonne, d'une part, et Perrette Bucher, veuve, demeurant à Charonne, veuve de Toussaint Citron, laboureur, demeurant à Charonne, d'autre part., 19 juin 1574; MC/ET/III/385
      contrat de mariage; Charonne (ancienne commune); Bucher, Perrette; Citron, Toussaint; Sahuart, Guillaume; agriculteur
    - Contrat de mariage entre haut et puissant seigneur, Messire François de Montmorency, Seigneur de Haulteville, baron de La Roche Melay et Bondeville, Seigneur châtelain de Crevecoeur en Auge et de Hallot, Corbellecerf et Livarot, veuf, capitaine de 50 hommes d'armes des ordonnances du Roi, d'une part, et noble damoiselle Louise de Gebert, l'une des filles de la Reine Mère du Roi Régente en France, fille de noble et puissant Seigneur, Messire René de Gebert, sieur du Voyant et du Ryvau, décédé, conseiller et maître d'hôtel ordinaire du Roi et de la Reine Catholiques, et de dame Anne de Lore, décédée, d'autre part., 17 juillet 1574; MC/ET/III/385
      La future, usant et jouissant de ses droits..
      Précisions sur les lieux:; Villiers-en-Désoeuvre (Yvelines)--Le Hallot
      contrat de mariage; Corbeil-Cerf (Oise); Livarot (Calvados); Hauteville (rue d'); Gebert, René de; Gébert, Louise de (15..-1636); Lore, Anne de; Montmorency, François de (15..-1559?); officier (armée); maître d'hôtel
    - Contrat de mariage entre Louis Symon, âgé de 26 ans, maçon, d'une part, et Marguerite Noblet, âgée de 20 ans, fille de Edmond Noblet, décédé, et de Anne Poncet, décédée, d'autre part., 21 juillet 1574; MC/ET/III/385
      contrat de mariage; Noblet, Edmond; Noblet, Marguerite; Poncet, Anne; Symon, Louis; maçon
    - Contrat de mariage entre Michel Poictevyn, archer de monsieur le Prévôt des marchands sous la charge de monsieur le Prévôt Poullet, d'une part, et Marie Letellier, veuve de Jean Laplutre, maître boulanger, d'autre part., 2 septembre 1574; MC/ET/III/385
      contrat de mariage; Laplutre, Jean; Letellier, Marie; Poictevin, Michel; Poullet, M.; militaire du rang; boulanger
    - Vente par Laurent Guyot, peintre et valet de chambre ordinaire du roi, demeurant sur le pont Marie, à Catherine Guyot, sa fille, veuve en premières noces d'Henry Du Rocher, mousquetaire du roi, et en secondes de Charles Hurel, peintre et sculpteur ordinaire du roi, bourgeois de Paris, d'une maison sise à Saint-Marcel, carrefour Saint-Hippolyte, consistant en caves, salles basses, deux chambres et grenier, cour, jardin, petite écurie, moyennant la somme de 4 500 livres. Sur cette somme, 2 700 livres seront retenues pour permettre à Laurent Guyot de s'acquitter de partie de ce qu'il devait à sa fille suivant ses contrats de mariage avec les sieurs Du Rocher (1) et Charles Hurel. (2) Les 1800 livres restant seront payables par Catherine Guyot dans les huit jours., 4 juin 1649; MC/ET/III/385
      Compléments de description: (1) 18 janvier 1639, Motelet, notaire. (2) 4 juillet 1641, Gatloys et Drouyn.
      Documents du Minutier central concernant les peintres, sculpteurs et graveurs au XVIIe siècle (1600-1650) [études I à X, 1955 actes], par Marie-Antoinette Fleury, tome I, Paris, S.E.V.P.E.N, 1969, p. 293 (instrument de recherche imprimé dématérialisé, certaines notices sont plus détaillées dans la version intégrale accessible en ligne par la rubrique 'Autres instruments de recherche', voir contexte dans le Plan d’orientation général - Notaires de Paris, guides thématiques du Minutier).
      Documents du Minutier central concernant les peintres, sculpteurs et graveurs au XVIIe siècle (1600-1650), par Marie-Antoinette Fleury, tome I, Paris, S.E.V.P.E.N, 1969, LXXXIV-974 p.
      acte de vente; Marie (pont); Saint-Hippolyte (carrefour); Saint-Marcel (faubourg); Du Rocher, Henri; Guyot, Catherine; Guyot, Laurent; Hurel, Charles; militaire; peintre; sculpteur; employé de maison
  - Minutes. 1575, janvier - 1575, juin, janvier 1575 - juin 1575; MC/ET/III/386
    Janvier ' enregistré ', juin ' qu'il fault enregistrer '.
  - Minutes. 1575, juin - 1575, décembre, juin 1575 - décembre 1575; MC/ET/III/387
    Juin et juillet 1 liasses ' mynuttes qu'il fault enregistrer ', juillet ' pour enregistrer '.
    - Quittance par Jean-Toussaint Le Gast, maître maçon entrepreneur, demeurant rue Saint-Victor, à Charles-François Darsac, marquis de Ternoy, de 8.000 livres, en compte sur le prix des travaux de maçonnerie, charpenterie et autres qu'il s'est engagé à faire pour la reconstruction d'un bâtiment dépendant d'une maison rue de la Verrerie à l'encoignure de la rue de la Poterie, suivant le devis et marché passé devant Roger le 11 août 1733., 15 mai 1734; MC/ET/III/387
      Documents du Minutier central concernant l'histoire de l'art (1700-1750), par Mireille Rambaud, tome II [études I à X, soit 2357 actes], Paris, Archives nationales, 1971, p. 730 (instrument de recherche imprimé dématérialisé, certaines notices sont plus détaillées dans la version intégrale accessible en ligne par la rubrique 'Autres instruments de recherche', voir contexte dans le Plan d’orientation général - Notaires de Paris, guides thématiques du Minutier).
      Date de révision: 2011
      Documents du Minutier central concernant l'histoire de l'art (1700-1750), par M. Rambaud, tome II, Paris, Archives nationales, 1971, CVI-1298 p.
  - Minutes. 1575, MC/ET/III/388; cahiers (12). Document détérioré.
    - Contrat de mariage entre honorable personne Philippe Hazard, bourgeois de Paris, d'une part, et Nicole Guerreau, majeure, belle-soeur de Louis Rozé, notaire au Châtelet, d'autre part., 4 janvier 1575; MC/ET/III/388
      Nicole Guerreau, usant et jouissant de ses droits.
      contrat de mariage; Guerreau, Nicole; Hazard, Philippe; Rozé, Louis; notaire
    - Contrat de mariage entre Ismaël Lambert, maître chirurgien juré, maître chirurgien et valet de chambre ordinaire du Roi, fils d'honorable homme Nicolas Lambert, maître chirurgien du Roi, d'une part, et Perrette Cramoisy, mineure, fille de Abel Cramoisy, décédé, maître barbier chirurgien, et de Jehanne Mullot, décédée, d'autre part., 14 février 1575; MC/ET/III/388
      La future, assistée d'honorable homme Édouard Fournier, maître tailleur d'habits à Paris, tuteur et curateur, stipulant.
      contrat de mariage; Cramoisy, Abel; Cramoisy, Perrette; Fournier, Edouard; Lambert, Ismaël; Lambert, Nicolas; Mullot, Jeanne; chirurgien; chirurgien; chirurgien; chirurgien; tailleur d'habits; officier de la Chambre du roi (Ancien Régime)
    - Contrat de mariage entre noble homme, maître Jean du Mollin, conseiller et élu pour le Roi en la ville et élection de Paris, fils de maître Jacques Du Mollin, décédé, procureur au Châtelet de Paris, et de Françoise Coustaulx, décédée, d'une part, et Claude Parfaict, fille d'honorable personne Guillaume Parfaict, sire, bourgeois de Paris, marchand drapier, échevin de Paris, et d'honorable personne Marie Jacquemyn, d'autre part., 8 mars 1575; MC/ET/III/388
      Guillaume Parfaict et Marie Jacquemyn, stipulant pour leur fille.
      contrat de mariage; Coustaulx, Françoise; Du Mollin, Jacques; Du Mollin, Jean; Jacquemin, Marie; Parfaict, Claude; Parfaict, Guillaume; négociant; procureur de justice (Ancien Régime); élu local
    - Contrat de mariage entre Gaspard Thierry, compagnon tailleur d'habits, demeurant rue de la Coutellerie, fils de Germain Thierry, laboureur, demeurant à Chambonnas (près de Bezançon en Franche Comté) et de Ysabeau Chappu, décédée, d'une part, et Marie Verry, demeurant rue de la Coutellerie, fille de Pierre Verry, maître tailleur d'habits, demeurant rue de la Coutellerie et de Denise Lescuier, demeurant rue de la Coutellerie, d'autre part., 3 juin 1575; MC/ET/III/388
      Le futur habite en la maison de Pierre Verry, son futur beau-père; les parents de la future, stipulant pour leur fille.
      contrat de mariage; Besançon (Doubs); Chambornay-lès-Pin (Haute-Saône); Coutellerie (rue de la); Chappu, Isabeau; Lescuyer, Denise; Thierry, Gaspard; Thierry, Germain; Verry, Marie; Verry, Pierre; agriculteur; tailleur d'habits
    - Contrat de mariage entre Jean Rabatté, cuisinier, demeurant rue Montorgueil, d'une part, et Claude Roussel, âgée de 28 ans, fille de Florent Roussel, décédé, meunier, demeurant à Bymollet, près de Compiègne et de Marguerite Rayne, décédée, d'autre part., 5 juin 1575; MC/ET/III/388
      contrat de mariage; Montorgueil (rue); Rabatté, Jean; Rayne, Marguerite; Roussel, Claude; Roussel, Florent; cuisinier; meunier
    - Contrat de mariage entre Jean Benoist, archer sergent du Roi au Châtelet de Paris, demeurant rue du Maire à l'Enseigne Sainte-Barbe, d'une part, et Marie Groizy, veuve de Pierre Barreau, maçon, fille de Guillaume Groizy, maître cuisinier, d'autre part., 9 juillet 1575; MC/ET/III/388
      Précisions sur les lieux: Paris--Maire (rue au, enseigne Sainte-Barbe)
      contrat de mariage; Maire (rue au); Sainte-Barbe (image); Barreau, Pierre; Benoist, Jean; Groizy, Guillaume; Groizy, Marie; militaire du rang; cuisinier; maçon
    - Contrat de mariage entre Claude Petit, faiseur d'éteufs, demeurant Jeu de Paume du Louvre, d'une part, et Thomette Ducreux, veuve de Jean Heraudet, tailleur d'habits, fille de Ruffin Ducreux, manouvrier, demeurant Faubourg Saint-Marcel-lez-Paris, d'autre part., 23 juillet 1575; MC/ET/III/388
      contrat de mariage; Louvre (palais du); Saint-Marcel (faubourg); Ducreux, Ruffin; Ducreux, Thomette; Heraudet, Jean; Petit, Claude; journalier; tailleur d'habits
    - Contrat de mariage entre Gervais Benard, gagne-deniers, d'une part, et Claude Leconte, fille de Guillaume Leconte, décédé, tailleur de pierres, et de Catherine Garroche, d'autre part., 23 juillet 1575; MC/ET/III/388
      Catherine Garroche, stipulant pour sa fille.
      contrat de mariage; Benard, Gervais; Garroche, Catherine; Leconte, Claude; Leconte, Guillaume; journalier; tailleur de pierre
    - Contrat de mariage entre Denis Dauthun, bourgeois de Paris âgé de 27-28 ans, fils de Lucien Dauthun, décédé, archer des ordonnances du Roi sous la charge du prévôt de l'Île-de-France, et de Jeanne Valloyelle, d'une part, et Jacqueline Foullon, âgée de 24 et demi ans, fille de Robert Foullon, décédé, tailleur d'habits, et de Denise Bellier, décédée, d'autre part., 22 août 1575; MC/ET/III/388
      Jacqueline Foullon, assistée de Claude Rougeorelle, archer du Grand Prévôt de l'Île-de-France, son tuteur et curateur.
      contrat de mariage; Bellier, Denise; Dauthun, Denis; Dauthun, Lucien; Foullon, Jacqueline; Foullon, Robert; Rougeorelle, Claude; Valloyelle, Jeanne; officier de la maison militaire du roi (Ancien Régime); tailleur d'habits
    - Contrat de mariage entre honorable homme Jean Roman, bourgeois de Paris, marchand, demeurant rue du Jardins à l'Enseigne du Pied de Biche, d'une part, et Anne Tropchaussée, veuve, servante dudit Roman, veuve de Jean Sellier, porteur de foin, d'autre part., 30 septembre 1575; MC/ET/III/388
      Précisions sur les lieux: Paris--Jardin (rue du, enseigne du Pied de Biche)
      contrat de mariage; Jardins (rue des); Pied de Biche (enseigne du); Roman, Jean; Sellier, Jean; Tropchaussée, Anne; employé de maison; commerçant; magasinier
    - Contrat de mariage entre Jean de Coulombault, écuyer, sieur de Saint-Martin-au-Bois, en Armagnac, d'une part, et damoiselle Rachel de Rivière, veuve de Gabriel de Bearn, écuyer, d'autre part., 29 novembre 1575; MC/ET/III/388; acte en partie déchiré, illisible
      contrat de mariage; Armagnac (France); Bearn, Gabriel de; Coulombault, Jean de; Rivière, Rachel de
    - Contrat de mariage entre Quentin Tourtier, maître vitrier, fils de Quentin Tourtier, maître vitrier, et de Ysabeau Laqueue, décédée, d'une part, et Geneviève Caron, fille de Pierre Caron, bourgeois de Paris, décédé, maître tonnelier, et de Marie Gontier, d'autre part., 4 décembre 1575; MC/ET/III/388
      Marie Gontier, veuve dudit Caron, à présent femme d'honorable homme Simon de Thire, maître tonnelier, bourgeois de Paris, et stipulant pour sa fille.
      contrat de mariage; Caron, Geneviève; Caron, Pierre; Gontier, Marie; Laqueue, Isabeau; Thire, Simon de; Tourtier, Quentin; tonnelier; vitrier
  - Minutes. 1576, janvier - 1576, 21 novembre, janvier 1576 - 21 novembre 1576; MC/ET/III/389
    1576, janvier à avril.
    1576, août à octobre: contrats relatifs aux adjudicataires de la ferme des barrages des faubourgs aux environs de Paris.
    1576, 21 novembre: un acte.
    - Contrats relatifs aux adjudicataires de la ferme des barrages des 1576, août à octobre, contrats relatifs aux adjudicataires de la ferme des barrages des faubourgs aux environs de Paris., août 1576 - octobre 1576; MC/ET/III/389
      contrat
  - Minutes. 1576, mai - 1576, décembre, mai 1576 - décembre 1576; MC/ET/III/390
    - Cession par Jeanne Delorme, veuve de Olivier Raoulland, architecte et ingénieur du roi à Lyon, à Mathurin Morin, notaire, secrétaire du roi, d'une maison cour et jardin, sise rue de la Cerisaie, que défunt son frère, Philibert Delorme, abbé de Saint-Eloi à Noyon, a fait bâtir de neuf, moyennant 300 livres de rente, avec les titres de la maison., 6 octobre 1576; MC/ET/III/390
      Métiers, personnes, lieux, 1540-1600 (1423 actes), par Catherine Grodecki, 1971-1986 (fichier papier entièrement dématérialisé; voir contexte dans le Plan d’orientation général - Notaires de Paris, guides thématiques du Minutier).
      acte de vente; Cerisaie (rue de la); Delorme, Jeanne; Raoulland, Olivier; Morin, Mathurin; Delorme, Philibert; architecte; notaire
  - Minutes. 1576, 3 janvier - 1576, 15 septembre, 3 janvier 1576 - 15 septembre 1576; MC/ET/III/391; registre
    Cahiers 1 à 8.
  - Minutes. 1576, 15 septembre - 1576, décembre, 15 septembre 1576 - décembre 1576; MC/ET/III/392; registre
    Cahier 9 à 13.
  - Minutes. 1577, MC/ET/III/393; Document détérioré.
  - Minutes. 1577, MC/ET/III/394; cahiers (15)
  - Minutes. 1578, MC/ET/III/395
    Non classé chronologiquement.
  - Minutes. 1578, MC/ET/III/396
  - Minutes. 1578, MC/ET/III/397; cahiers (12)
  - Minutes. 1579, MC/ET/III/398
    - Statues d'apôtres pour le choeur de l'église Saint-Barthélemy. - Marché aux termes duquel Luc Jacquart, maître sculpteur et peintre rue Saint-Antoine, promet à Philibert Pijart, maître changeur, bourgeois de Paris, marguillier de l'oeuvre et fabrique de l'église Saint-Barthélemy, de faire (...)., 25 avril 1579; MC/ET/III/398
      Le marché est conclu moyennant 30 écus d'or.
      Documents du Minutier central des notaires de Paris, Histoire de l'art au XVIe siècle (1540-1600) [477 actes], par Catherine Grodecki, tome II, Sculpture, peinture et gravure, broderie, faïence et émaillerie, orfèvrerie et joaillerie, armes et armures, Paris, Archives nationales, 1986, p. 82, notice n° 589 (instrument de recherche imprimé dématérialisé, certaines notices sont plus détaillées dans la version intégrale accessible en ligne par la rubrique 'Autres instruments de recherche', voir contexte dans le Plan d’orientation général - Notaires de Paris, guides thématiques du Minutier).
      Jacquart, Luc
    - Association avec Luc Jacquart pour la sépulture du cardinal de Guise.- Promesse de Mathieu Jacquet dit Grenoble, maître sculpteur à Paris, à Luc Jacquart, du même état, de lui délivrer 16 écus 40 sols tournois 'ou cas que ensemblement et par moictié ilz facent marché et convenent de pris sans aulcune fraulde pour les ouvrages de leur estat qu'ilz entendent faire pour la sepulture de feu Monsieur le cardinal de Guise, lesquelz seize escuz quarante solz tournoiz led. Mathieu Jacquet promet bailler aud. Luc Jaquart des premiers deniers qui seront par luy touchez pour sa moictié desd. ouvrages...'., 20 juillet 1579; MC/ET/III/398
      Documents du Minutier central des notaires de Paris, Histoire de l'art au XVIe siècle (1540-1600) [477 actes], par Catherine Grodecki, tome II, Sculpture, peinture et gravure, broderie, faïence et émaillerie, orfèvrerie et joaillerie, armes et armures, Paris, Archives nationales, 1986, p. 90, notice n° 604 (instrument de recherche imprimé dématérialisé, certaines notices sont plus détaillées dans la version intégrale accessible en ligne par la rubrique 'Autres instruments de recherche', voir contexte dans le Plan d’orientation général - Notaires de Paris, guides thématiques du Minutier).
  - Minutes. 1579, 1er février - 1579, 23 février, 1er février 1579 - 23 février 1579; MC/ET/III/399
    ' 3e cahier '.
  - Minutes. 1579, février - 1579, mars, février 1579 - mars 1579; MC/ET/III/400
  - Minutes. 1579, MC/ET/III/401
    'Minutes enregistrées'.
  - Minutes. 1579, MC/ET/III/402; registre
    Les actes manquent entre le 1 et 23 février 1579.
    Cahiers 1, 2, 4, à 14.
  - Minutes. 1580, janvier - 1580, mai, janvier 1580 - mai 1580; MC/ET/III/403
  - Minutes. 1580, juin - 1580, décembre, juin 1580 - décembre 1580; MC/ET/III/404
    - Déposition des serviteurs d'Anne de Pisseleu, duchesse d'Étampes et de Penthièvre, sur les évènements qui ont suivi la mort de cette dame, 1580-12-09 (?)., 9 décembre 1580; MC/ET/III/404
      Mélanges XVIe siècle (427 actes), par Catherine Grodecki, 1971-1986 (fichier papier entièrement dématérialisé; voir contexte dans le Plan d’orientation général - Notaires de Paris, guides thématiques du Minutier).
      Date de création de la notice: 2008
      déclaration; Etampes, Anne de Pisseleu (1508-1580, duchesse d'); employé de maison
  - Minutes. 1580, janvier - 1580, 11 mars, janvier 1580 - 11 mars 1580; MC/ET/III/405
    Cahiers 1 à 5.
  - Minutes. 1580, 3 décembre - 1582, 7 juillet, 3 décembre 1580 - 7 juillet 1582; MC/ET/III/406; Document détérioré.
    Certains actes sont relatifs à l'église Saint-Germain de Charonnes.
    - Plusieurs actes relatifs à l'église Saint-Germain de Charonne., 3 décembre 1580 - 7 juillet 1582; MC/ET/III/406
      accord; Saint-Germain-de-Charonne (église)
  - Minutes. 1581, janvier - 1581, avril, janvier 1581 - avril 1581; MC/ET/III/407
  - Minutes. 1581, mai - 1581, août, mai 1581 - août 1581; MC/ET/III/408
  - Minutes. 1581, septembre - 1581, décembre, septembre 1581 - décembre 1581; MC/ET/III/409
  - Minutes. 1582, janvier - 1582, avril, janvier 1582 - avril 1582; MC/ET/III/410
  - Minutes. 1582, mai - 1582, décembre, mai 1582 - décembre 1582; MC/ET/III/411
    - Obligation concernant René Trouvé, notaire au Châtelet, et Marie Nourry., 22 juin 1582 - 22 octobre 1582; MC/ET/III/411
      Notaires des XVIe-XVIIIe siècles (4153 actes), par Claire Béchu, Catherine Grodecki, Marie-Antoinette Fleury, Madeleine Jurgens, Marie-Françoise Limon-Bonnet, Pierre-Yves Louis, Xenia Pamfilova, Isabelle Pebay, v. 1950, 1986-1994 (fichier papier entièrement dématérialisé; voir contexte dans le Plan d’orientation général - Notaires de Paris, guides thématiques du Minutier).
      obligation; Trouvé, René; Nourry, Marie; notaire
    - Rachat de son atelier [de Luc Jacquart] après son décès par Mathieu Jacquet. - Obligation de 50 écus d'or soleil par Mathieu Jacquet, dit Grenoble, maître sculpteur demeurant rue Saint-Martin, paroisse Saint-Merri, envers Gaspard Barnoul, praticien en cour laie, et Jeanne Baron, sa femme, auparavant veuve de Luc Jacquart, aussi maître sculpteur et peintre (...)., 30 décembre 1582; MC/ET/III/411